【裁判字號】    88,訴,1458
【裁判日期】    890201
【裁判案由】    違反著作權法
【裁判全文】
臺灣臺北地方法院刑事判決              八十八年度訴字第一四五八號
    公  訴  人  臺灣臺北地方法院檢察署檢察官
    被      告  乙○○
右列被告因違反著作權案件，經檢察官提起公訴（八十八年度偵字第二０二四三號）
，本院判決如左：
    主      文
乙○○以意圖營利而交付明知為侵害著作權之物侵害他人之著作權為常業，處有期徒
刑壹年。
扣案如附表所示之盜版錄音帶壹佰捌拾卷、音樂光碟貳佰拾片沒收。
    事      實
一、乙○○明知國語「那英乾脆」等音樂錄音帶共一百八十三卷、「彭佳慧精選」等
    音樂光碟共二百三十三片（演唱者、專輯名稱及數量均詳如附表），係侵害滾石
    國際音樂股份有限公司、華納國際音樂股份有限公司、寶麗金唱片股份有限公司
    、上華國際企業股份有限公司、福茂唱片音樂股份有限公司、科藝百代股份有限
    公司、新力哥倫比亞音樂股份有限公司、博德曼股份有限公司、巨石音樂有限公
    司、臺灣藝能動音有限公司、豐華唱片股份有限公司等十一家享有著作權之錄音
    著作，竟意圖營利，於民國（下同）八十八年八月初，在台北市○○街觀光夜市
    ，向綽號「阿文」真實姓名、年籍不詳之男子，分別以每卷新台幣（下同）五十
    元及百元販入未經上開滾石國際音樂股份有限公司等十一家公司授權重製，如附
    表所示之音樂錄音帶及音樂光碟，再於同年十日起，在台北市○○街一二九號前
    之攤位及中和南勢角等處，分別以一百元、二百元之價格出售該等非法重製之錄
    音帶、音樂光碟予不特定人，並以之為常業。嗣於八共年八月三十一日夜間八時
    許，在其前述位於饒河街之攤位，為警查獲，並當場扣得乙○○所有如附表所示
    之盜版錄音帶及音樂光碟。
二、案經滾石國際音樂股份有限公司等十一內力公司訴由台北市松山分局移送臺灣臺
    北地方法院檢察署檢察官偵查起訴。
    理      由
一、右揭事實，業據被告乙○○坦承不諱，核與告訴代理人丙○○、甲○○指訴之情
    節相符，並有如附表所示之錄音帶一百八十三卷、音樂光碟二百三十三片扣案足
    憑，及由財團法人國際唱片業交流基金會之陳少文為鑑定人所出具之台北市政府
    警察局保安大際特勤中際查扣錄音帶、音樂光碟盜版之鑑定證明暨查扣名稱量清
    冊在卷可稽，事證明確，被告犯行堪予認定。
二、核被告意圖營利而交付明知為侵害著作權之物，且係恃此為常業，核其所為，係
    犯著作權法第九十四條之罪。爰審酌被告犯罪後坦承犯行，態度良好，及其犯罪
    之動機、目的、手段、素行、智識程度及所生危害等一切情狀，量處如主文所示
    之刑。扣案之盜版錄音帶一百八十三卷、音樂光碟二百三十三片，均屬被告所有
    ，且供犯罪所用之物，業據其供承在卷，均應依法宣告沒收。
三、臺灣板橋地方法院檢察署移送併辦部分（案號：八十八年偵字第二一六七六號）
    ：被告對之堅詞否認，辯稱：前開併辦案件查獲當日，伊欲乘丁○○之車至伊姊
    位在汐止之住處，惟因丁○○對於前往汐止之路況不熟，故由伊駕駛，伊並不知
    車上有盜版光碟及音樂帶等語，核與證人丁○○到庭結證情節相符，此外本院復
    查無其他積極證據足以認定其有併辦部分所指違反著作權法之犯行，核與前揭起
    訴論罪部分之犯行無裁判上一罪關係，爰將併辦部分退回檢察官，另為適法之處
    理，併此明。
據上論斷，應依刑事訴訟法第二百九十九條第一項前段，著作權法第九十四條，刑法
第十一條、第三十八條第一項第二款判決如主文。
本案經檢察官柯宜汾到庭執行職務
中      華      民      國      八十九      年     二     月     一     日
                                      臺灣臺北地方法院智慧財產法庭
                                          法  官  金學坪
右正本證明與原本無異。
如不服本判決，應於判決送達後十日內，向本院提出上訴狀。
                                          書記官  孫捷音
中      華      民      國      八十九      年     二     月     十     日
附錄本案論罪科刑法條全文
著作權法第九十四條：以犯第九十一條、第九十二條或第九十三條之罪為常業者，處
一年以上七年以下有期徒刑，得併科新臺幣四十五萬元以下罰金。


司法院資訊處製作；財團法人民間司法改革基金會備份。
